臺灣新北地方法院行政訴訟判決
                                      110年度交字第719號

原      告  陳怡良
訴訟代理人  陳家豪
被      告  新北市政府交通事件裁決處
                    設新北市○○區○○路○段000號2樓
代  表  人  李忠台（處長）
                    住同上
訴訟代理人  黃慧婷  律師  
上列當事人間因交通裁決事件，原告不服被告民國110年9月22日
新北裁催字第48-CZ0000000號裁決，向本院提起行政訴訟，本院
判決如下：
    主  文
一、原告之訴駁回。
二、訴訟費用新臺幣參佰元由原告負擔。
    事實及理由
壹、程序方面：
一、原告委任其兄陳家豪為訴訟代理人，為旁系血親二親等關係
    ，此有戶口名簿在卷可參（見本院卷第23-25頁），依行政
    訴訟法第49條第2項第4款規定，准為原告之訴訟代理人。
二、本件原告及其訴訟代理人經合法通知（見本院卷第111、113
    頁之本院行政訴訟庭送達證書），惟其未於言詞辯論期日到
    場，核無行政訴訟法第237條之9第1項、第236條、第218條
    準用民事訴訟法第386條各款所列情形，爰準用民事訴訟法
    第385條第1項前段規定，依被告聲請，由其一造辯論而為判
    決。
貳、實體方面：
一、爭訟事實概要：緣原告所有之車牌號碼000-000號普通重型
    機車（下稱系爭機車）於民國110年7月2日20時23分許，經
    停放在新北市○○區○○街00號前（原經舉發填寫違規地點為『
    民享街43號前』，嗣經新北市政府警察局海山分局110年8月2
    7日新北警海交字第1103951078號函建請被告依行政程序法
    第101條規定予以更正），因有「併排停車」之違規事實，
    經新北市政府警察局海山分局執勤警員目睹後拍照採證，並
    於110年7月30日填製新北市警交大字第CZ0000000號舉發違
    反道路交通管理事件通知單逕行舉發，記載應到案日期為11
    0年9月13日前，並移送被告處理，嗣由訴外人陳家豪於110
    年8月9日提出違規申訴（未依道路交通管理處罰條例第85條
    第1項之規定辦理歸責實際駕駛人之事宜），經被告調查認
    定原告有上開違規事實，乃依道路交通管理處罰條例第56條
    第2項及違反道路交通管理事件統一裁罰基準表等規定，以1
    10年9月22日新北裁催字第48-CZ0000000號違反道路交通管
    理事件裁決書（下稱原處分），裁處原告罰鍰新臺幣（下同
    ）2,400元，原告不服，遂提起本件行政訴訟。
二、原告起訴主張及聲明：
㈠、原告主張要旨：
⑴、本罰單所開罰之道路旁（民享街1～51號）路邊並沒有劃設任
    何標線（紅、黃、白）都沒有，如附照片。
⑵、本人所停車之位置旁並沒有機車，而是花盆。
⑶、所開立之罰單上照片並沒有本車輛違停超過3分鐘以上之照片
    或錄影。
㈡、聲明：⑴撤銷原處分。⑵訴訟費用由被告負擔。
三、被告答辯及聲明：
㈠、被告答辯要旨：
⑴、查原告確實有在系爭路段與他人之機車成併排之勢停放於該
    址，核其態樣即與內政部警政署認定併排違規停車態樣中之
    例7相同(被證5)，原告停車之位置右側固然有不明人士放置
    之花盆，然該花盆之存在及系爭路面未繪有標線均不易本件
    原告車輛右側確實有其他機車停放之事實。
⑵、原告固以「舉發證據尚無法證明原告確實有停放車輛超過3分
    鐘以上事實」為辯，惟按處罰條例第3條第10款及第11款之
    規定，並參酌臺北高等行政法院108年度交上字第285號行政
    判決之意旨，應可確認臨時停車者，當指同時滿足「停車時
    間未滿3分鐘」、「為上下客貨」、「處於可立即行駛狀態
    」三者之謂，欠缺其一即應回歸適用關於停車之規定，故上
    開三者應屬於臨時停車之「必要條件」而非「充分條件」；
    而自採證照片觀之，原告之車輛於受舉發拍照當時根本非屬
    於可立即行駛之狀態，且又未有上下客貨之跡證(被證1)，
    足見原告之行為要屬停車而非臨時停車，縱令原告之車輛於
    該址停放未滿3分鐘，亦不易本件違規事實之成立，被告據
    上述事證而為裁處，應無違誤。
⑶、原告既為合法考領機車駕駛執照之人，有機車車籍查詢資料
    及駕駛人基本資料（被證6）為憑，且原告為具有正常智識
    程度之成年人，其對上述規定應知之甚詳，並應確實遵守。
    是原告前揭所述，無非單方所執之詞，委無足取。
㈡、聲明：⑴原告之訴駁回。⑵訴訟費用由原告負擔。
四、爭點事項：
㈠、新北市○○區○○街00號前未劃設任何標線，是否即無違規併排
    停車之適用？
㈡、系爭機車停放花盆旁是否構成併排停車？
㈢、違規併排『停車』是否以超過3分鐘為要件？   
五、本院之判斷：
㈠、上揭爭訟事實，除爭點事項外，為兩造所不爭執，並有新北
    市警交大字第CZ0000000號舉發違反道路交通管理事件通知
    單及送達資料、違規採證照片、交通違規申訴書、新北市政
    府警察局海山分局110年8月27日新北警海交字第1103951078
    號函、新北裁催字第48-CZ0000000號違反道路交通管理事件
    裁決書及送達證書、新北市政府警察局海山分局110年10月2
    5日新北警海交字第1103961906號函、職務報告、現場示意
    圖、違規採證照片、採證光碟、內政部警政署108年7月3日
    警署交字第1080106468號函、機車車籍查詢資料及駕駛人基
    本資料（見本院卷第67至107頁）等在卷足憑，核堪採認為
    事實。
㈡、本件應適用之相關法令：
⑴、道路交通管理處罰條例第3條第1、8、10、11款：「本條例所
    用名詞釋義如下：一、道路：指公路、街道、巷衖、廣場、
    騎樓、走廊或其他供公眾通行之地方。八、車輛：指非依軌
    道電力架設，而以原動機行駛之汽車（包括機車）、慢車及
    其他行駛於道路之動力車輛。十、臨時停車：指車輛因上、
    下人、客，裝卸物品，其停止時間未滿三分鐘，保持立即行
    駛之狀態。十一、停車：指車輛停放於道路兩側或停車場所
    ，而不立即行駛。」。
⑵、道路交通管理處罰條例第7條之2第1項第7款、第2項第4款、
    第4項：「汽車駕駛人之行為有下列情形之一，當場不能或
    不宜攔截製單舉發者，得逕行舉發：七、經以科學儀器取得
    證據資料證明其行為違規。前項第七款之科學儀器應採固定
    式，並定期於網站公布其設置地點。但汽車駕駛人之行為屬
    下列情形之一者，不在此限：四、違規停車而駕駛人不在場
    。第一項逕行舉發，應記明車輛牌照號碼、車型等可資辨明
    之資料，以汽車所有人為被通知人製單舉發。」。
⑶、道路交通管理處罰條例第56條第2項：「汽車駕駛人停車時，
    有併排停車之情事者，處汽車駕駛人新臺幣2,400元罰鍰。
    」。
⑷、按「本細則依道路交通管理處罰條例第九十二條第四項規定
    訂定之。」、「處理違反道路交通管理事件之程序及統一裁
    罰基準，依本細則之規定辦理。前項統一裁罰基準，如附件
    違反道路交通管理事件統一裁罰基準表。」，違反道路交通
    管理事件統一裁罰基準及處理細則第1條、第2條第1項、第2
    項分別亦有明定，是違反道路交通管理事件統一裁罰基準及
    處理細則即係基於法律之授權所訂定，而該處理違反道路交
    通管理事件之統一裁罰基準（即「違反道路交通管理事件統
    一裁罰基準表」）已考量「違反事件」、「法條依據」、「
    法定罰鍰額度或其他處罰」、「違規車種類別或違規情節」
    、「期限內繳納或到案聽候裁決者」、「逾越應到案期限30
    日內，繳納罰鍰或到案聽候裁決者」、「逾越應到案期限30
    日以上60日以內，繳納罰鍰或到案聽候裁決者」、「逾越應
    到案期限60日以上，繳納罰鍰或逕行裁決處罰者」等因素，
    作為裁量之標準，並未違反授權之目的及裁量權之本質，是
    其不僅直接對外發生效力，且被告亦應受其拘束而適用之。
㈢、原告行政訴訟主張意旨略以：「本罰單所開罰之道路旁路邊
    並沒有劃設任何標線（紅、黃、白），且本人所停車之位置
    旁並沒有機車，而是花盆，又所開立之罰單上照片並沒有本
    車輛違停超過3分鐘以上之照片或錄影。」等語置辯，惟查
    ：
⑴、依前揭違規採證照片及警員職務報告所示（見本院卷第89、9
    3、94頁）警員王勝泉於110年（誤載為109年）7月2日擔服
    巡邏勤務時，接獲民眾報案有違規停車，到場發現系爭機車
    併排停放，經拍照採證，其內容並呈現系爭機車以順行方向
    停放在新北市○○區○○街00號前之道路上，且該車右側由車頭
    至車尾分別停放有一輛機車、堆放有花盆、停放有一輛機車
    ，另警員費時拍攝系爭機車前、後、旁側等三張照片之過程
    ，畫面內於系爭機車四周均未見有任何人影，而經稽查認定
    處於「停車」狀態之事實無訛｛按：依道路交通管理處罰條
    例第3條第10、11款之規定，如車輛停放於道路兩側或停車
    場所而不立即行駛，即屬停車行為，而無另須具備「滿三分
    鐘」之法定要件，亦即，前揭規定分別定義臨時停車及停車
    二類型，臨時停車依其文義須滿足「因上、下人、客，裝卸
    物品」之事由、「未滿三分鐘」之停止時間及「保持立即行
    駛」之狀態，反之，停車依其文義則僅須符合「停放而不立
    即行駛」之狀態即足當之。｝，則被告據之認系爭機車有「
    併排停車」之違規事實，乃以原處分裁罰原告，觀諸前開規
    定，依法洵屬有據。　
⑵、按「本條例用詞，定義如下：一、道路：指公路、街道、巷
    衖、廣場、騎樓、走廊或其他供公眾通行之地方。」，道路
    交通管理處罰條例第3條第1款定有明文，而系爭機車及其右
    側之機車均停放於「新北市○○區○○街00號前」之鋪設柏油路
    面處，而該處顯屬「街」即為道路交通管理處罰條例第3條
    第1款所指之「道路」範圍無訛，此並不因該處路側未繪設
    標線而影響其屬性，則系爭機車既與其右側之機車均停放於
    「道路」，又系爭機車核屬「停車」狀態，則系爭機車當已
    構成「併排停車」之違規事實無訛（本件並非處罰系爭機車
    違規「黃線」或「紅線」停車）。
⑶、末按處罰併排停車，其意旨在避免道路因車輛併排必然縮減
    路幅所致其他車輛及行人通行之危險。則原告既為合法考領
    機車駕駛執照之人，有機車車籍查詢資料及駕駛人基本資料
    （見本院卷第105、107頁）為憑，其對上述規定應知之甚詳
    ，並應確實遵守。是原告前揭所述，無非單方所執之詞，委
    無足取。綜上所述，被告依法裁處，應無違誤。
六、本件判決基礎已經明確，兩造其餘的攻擊防禦方法及訴訟資
    料，經本院斟酌後，核與判決結果不生影響，無一一論述及
    調查之必要，一併說明。
七、結論：原處分並無違誤，原告訴請撤銷為無理由，應予駁回
    。本件第一審裁判費為300元，所以確定第一審訴訟費用額
    為300元，由原告負擔。
八、依行政訴訟法第195條第1項後段、第236條、第98條第1項前
    段、第237條之8第1項、第237條之9第1項，判決如主文。
中　　華　　民　　國　　111 　年　　1 　　月　　24　　日
                  行政訴訟庭  法  官  陳伯厚
一、上為正本係照原本作成。
二、如不服本判決，應於判決送達後20日內，向本院提出上訴狀
    並表明上訴理由（原判決所違背之法令及其具體內容或依訴
    訟資料可認為原判決有違背法令的具體事實），其未載明上
    訴理由者，應於提出上訴後20日內向本院補提理由書（上訴
    狀及上訴理由書均須按他造人數附繕本，如未按期補提上訴
    理由書，則逕予駁回上訴），並應繳納上訴裁判費新臺幣75
    0元。
                              書記官  陳柔吟
中　　華　　民　　國　　111 　年　　1 　　月　　24　　日